臺灣士林地方法院民事簡易判決
111年度士簡字第1445號
原      告  吳志峯  
被      告  白文隆  
上列當事人間侵權行為損害賠償(交通)事件，於中華民國111年1
1月4日言詞辯論終結，本院判決如下：
    主  文
被告應給付原告新臺幣參萬參仟伍佰伍拾參元，及自民國一百一
十一年九月三十日起至清償日止，按年息百分之五計算之利息。
原告其餘之訴駁回。
訴訟費用新臺幣壹仟貳佰貳拾元，其中新臺幣參佰陸拾伍元由被
告負擔，餘由原告負擔。
本判決原告勝訴部分得假執行。
    理由要領
甲、程序方面：
一、次按訴狀送達後，原告不得將原訴變更或追加他訴。但擴張
    或減縮應受判決事項之聲明者，不在此限，民事訴訟法第25
    5 條第1項但書第3款定有明文。本件原告起訴聲明第1項請
    求：「被告與楊介中應連帶給付原告新臺幣（下同）137,30
    0元，及自起訴狀繕本送達翌日起至清償日止，按年息5％計
    算之利息。」。嗣於本院審理中原告與楊介中達成調解，楊
    介中當庭給付25,000元，並扣除此金額，以言詞變更訴之聲
    明第1項為：「被告應給付原告112,300元，及自起訴狀繕本
    送達翌日起至清償日止，按年息5％計算之利息。」，核屬減
    縮應受判決事項之聲明，揆之首揭規定，自應准許。
三、又被告經合法通知無正當理由未於言詞辯論期日到場，核無
    民事訴訟法第386條所列各款情形，爰依原告聲請，由其一
    造辯論而為判決。
乙、實體方面：
一、原告起訴主張：被告於民國110年12月5日7時49分許，駕駛
    訴外人楊介中所有車牌號碼：0000-00號自用小客車（下稱A
    車），行經臺北市○○區○○街000號處時，因涉有未注意車前
    狀況之過失，致撞擊原告所有停放於該處路旁之車牌號碼：
    000-0000號自用小客車（下稱B車）後，B車經此推撞再向前
    撞擊訴外人黃劉誠所有停放於B車前方之車牌號碼：000-000
    0號自用小客車（下稱C車），造成B車受有損害。經送廠維
    修後，計支出修復費用共新臺幣（下同）137,300元（含鈑
    金費用：18,500元、烤漆費用：20,500元、工資費用：10,8
    00元及零件費用：87,500元）。惟楊介中已與原告達成和解
    ，並已當場賠付原告25,000元。故原告僅請求被告賠付其中
    112,300元。為此，爰依民法侵權行為法律關係提起本件訴
    訟等語；並聲明：被告應給付原告112,300元，及自起訴狀
    繕本送達翌日起至清償日止，按年息5％計算之利息。
二、原告主張被告於上揭時、地駕駛A 車，有未未注意車前狀況
    之過失，致撞擊伊停放於該處路旁之B車後，B車經此推撞再
    向前撞擊停放於B車前方之C車，致B 車因而受有損害之事實
    ，業據提出與所述相符之道路交通事故當事人登記聯單、道
    路交通事故初步分析研判表、道路交通事故現場圖、現場照
    片、估價單等件為證。核與本院依職權調取之道路交通事故
    初步分析研判表、道路交通事故現場圖、道路交通事故補充
    資料表、A3類道路交通事故調查紀錄表、道路交通事故現場
    圖、道路交通事故當事人登記聯單及現場照片等件相符。而
    被告經合法通知無正當理由未到場，亦未提出任何書狀作何
    聲明及陳述，應堪信原告之主張為真實。
三、按因故意或過失，不法侵害他人之權利者，負損害賠償責任
    ，民法第184 條第1 項前段定有明文。又依民法第196 條規
    定，不法毀損他人之物者，被害人得請求其物因毀損所減少
    之價額，而所謂賠償物被毀損所減少之價額，得以修復費用
    為估定標準，但以必要者為限（最高法院77年度第9 次民事
    庭會議決議參照）。是原告因本件交通事故致B 車受損，其
    以修理費作為減少價額之依據，請求被告賠償，自為法所許
    。據原告所提2紙估價單（見本院卷第22、24頁），B 車修
    復費用為137,300元（含鈑金費用：18,500元、烤漆費用：2
    0,500元、工資費用：10,800元及零件費用：87,500元），
    然而以新零件更換舊零件之零件折舊部分非屬必要費用，應
    予扣除。查B 車係於100 年2 月15日出廠使用（依法推定為
    該月15日），有道路交通事故補充資料表附卷可稽（見本院
    卷第29頁），依行政院所頒固定資產耐用年數表及固定資產
    折舊率表規定，自用小客車耐用年數為5 年，依定率遞減法
    每年應折舊一千分之三百六十九，參酌「營利事業所得稅查
    核準則」第95條第6 項規定「固定資產提列折舊採用平均法
    或定率遞減法者，以1 年為計算單位，其使用期間未滿1 年
    者，按實際使用之月數相當於全年之比例計算之，不滿1 月
    者，以1 月計」。據此，則至發生本件交通事故之日即110 
    年12 月5日為止，B 車已實際使用逾5 年，故原告就更換零
    件部分，所得請求被告賠償之範圍，扣除如附表計算書所示
    之折舊值後，應以8,753元為限，加上其餘非屬零件之鈑金
    費用18,500元、烤漆費用20,500元及工資費用10,800元，共
    計58,553元。故被告與楊介中為共同侵權行為人，本應連帶
    賠償原告58,553元，原告與楊介中達成調解，楊介中當庭給
    付原告25,000元，則原告向被告請求之金額應扣除楊介中給
    付之上開金額，故原告得向被告請求之金額應扣除25,000元
    ，於33,553元之範圍內有理由，逾此部分之請求，為無理由
    ，應予駁回。
四、從而，原告依民法侵權行為法律關係，請求被告賠償33,553
    元，及自起訴狀繕本送達翌日（即111年9月30日）起至清償
    日止，按年息5％計算之利息，為有理由，應予准許，逾此部
    分之請求，為無理由，應予駁回。
五、本件原告勝訴部分係就民事訴訟法第427 條第1 項適用簡易
    程序所為被告敗訴之判決，依民事訴訟法第389 條第1 項第
    3 款規定，應依職權宣告假執行。並依職權確定訴訟費用額
    為新臺幣（下同）1,220元（第一審裁判費），其中365元應
    由被告負擔，餘由原告負擔。
中　　華　　民　　國　　111 　年　　11　　月　　11　　日
                  士林簡易庭法  官  張明儀
以上正本係照原本作成。
如不服本判決，應於送達後20日內，向本院提出上訴狀並表明上
訴理由，如於本判決宣示後送達前提起上訴者，應於判決送達後
20日內補提上訴理由書（須附繕本）。
中　　華　　民　　國　　111 　年　　11　　月　　11　　日
                            書記官  劉彥婷
附表
-----
折舊時間           金額
第1年折舊值        87,500×0.369=32,288
第1年折舊後價值    87,500-32,288=55,212
第2年折舊值        55,212×0.369=20,373
第2年折舊後價值    55,212-20,373=34,839
第3年折舊值        34,839×0.369=12,856
第3年折舊後價值    34,839-12,856=21,983
第4年折舊值        21,983×0.369=8,112
第4年折舊後價值    21,983-8,112=13,871
第5年折舊值        13,871×0.369=5,118
第5年折舊後價值    13,871-5,118=8,753